【裁判字號】    89,上易,934
【裁判日期】    890530
【裁判案由】    賭博
【裁判全文】
臺灣高等法院臺南分院刑事判決          八十九年度上易字第九三四號        Ｇ
      上  訴  人
      即  被  告  甲  ○  ○
右上訴人因賭博案件，不服臺灣臺南地方法院八十八年度易字第三○六五號中華民國
八十九年三月十六日第一審判決（聲請簡易判決處刑案號：臺灣臺南地方法院檢察署
八十八年度偵字第一○八六八號），提起上訴，本院判決如左：
      主      文
原判決關於甲○○部分撤銷。
甲○○共同以賭博為常業，處有期徒刑肆月，如易科罰金，以佰元折算壹日。扣案
賭博性電動機具肆台及賭資新台幣貳仟元均沒收。
      事      實
一、甲○○於民國八十八年六月十八日起，在台南市○○路○段二七０號其經營之「
    原味檳榔攤」內公眾得出入之場所，擺設賭博性電動玩具四台（動物柏青哥一台
    、大舞台一台、大瑪莉二台），與不特定人賭博財物，並自八十八年七月二十九
    日起，僱用許秀勤負責開分、洗分及招呼客人之工作，二人基於犯意之聯絡，共
    同與不特定之賭客賭博財物，其賭博之方式為：客人以現金交在場負責開分之許
    秀勤，並由許女在上開電玩機具開分（係一比一方式開分），再由客人以所開分
    數押注，如押中，賭客可得倍數不等之分數，嗣以之兌換香煙及檳榔、飲料等物
    品。若未押中，則分數歸電動機具所有。甲○○、許秀勤賴此賭博營收及薪資為
    生，而以之為常業。嗣於八十八年八月三十日凌晨一時五十分許，為警當場查獲
    在現場把玩上開賭博性電動玩具之賭客乙○○（已另行審結），並扣得上開賭博
    性電動玩具四台及賭資新台幣（下同）二千元。
二、案經台南市警察局第四分局報請台灣台南地方法院檢察署檢察官偵查起訴。
      理      由
一、訊據上訴人即被告甲○○就於右開時地經營「原味檳榔攤」，並於其內擺設賭博
    性電動玩具四台（動物柏青哥一台、大舞台一台、大瑪莉二台）；僱用同案被告
    許秀勤負責開分、洗分及招呼客人之工作，等情不諱，惟否認有賭博犯行，辯稱
    客人得分僅得換取店內之檳榔或物品等語，兩人所供互核相符，，此外復有扣案
    賭博性電玩機具四台及賭資二千元，可資佐證。又被告甲○○坦承擺設上開電玩
    為其販賣檳榔外之副業；同案被告許秀勤又係受僱於被告甲○○，領取薪資度日
    ，其二人確係以提供賭博性電動機具供人賭博為營生之職業，應足論斷。被告及
    同案被告許秀勤雖辯稱顧客以機台內分數，可兌換香煙、檳榔等物品，不可兌換
    現金。惟既係以偶然之機率，押注分數，其後又可換等值物品，仍具射倖性，應
    成立賭博犯行。至於兌換現金乙節，被告及同案被告許秀勤二人均否認之，遍查
    全卷，亦僅同案被告乙○○於警訊供稱，於查獲前一晚（八十八年八月廿九日）
    廿二時卅分許，曾在店內以一千五百分換一千五百元云云。按共同被告不利於已
    ，且不利其他被告之供述，固得採為認定被告犯罪之依據，惟共同被告不利之供
    述，仍須有補強之證據，始得認其供述為真正，而採為其他共同被告犯罪事實之
    認定（最高法院卅一年上字第二四二三號判例參照）。本件關於是否可洗分兌換
    現金，除共同被告乙○○供述外，無何證據證明此部分供述係真正，原判決遽認
    被告店內電動玩具可洗分換現金，自嫌失據。惟此仍不影響被告賭博犯行之成立
    。
二、核被告甲○○所為，係犯刑法第二百六十七條之以賭博為常業罪，檢察官以被告
    係犯同法第二百六十六條第一項之公共場所賭博罪聲請簡易判決處刑，尚有未洽
    ，起訴法條應予變更。被告甲○○、與同案之許秀勤就上開犯行，有犯意聯絡及
    行為分擔，為共同正犯。原審就被告甲○○依法論科，原無不合。惟查原判決：
    (一)認定店內可供兌換現金，並非允當，已如前述。(二)本件查獲時間為八十八年八
    月卅日凌晨一時五十分，有違反社會秩序維護法案件現場紀錄及警訊筆錄可按，
    原判決認係八十八年八月廿九日廿二時卅分查獲，核與卷內資料不符。(三)檢察官
    以被告犯刑法第二百六十六條第一項賭博罪聲請簡易判決處刑，原審變更起訴法
    條為同法第二百六十七條，未予說明及供被告辯解之機會，所引論罪法條，未引
    刑事訴訟法第三百條，亦有不合。被告上訴，求為輕判，並否認店內可兌換現金
    ，尚非無據，因原判決有上開可議之處，尚無可維持，應就上訴之被告甲○○部
    分撤銷改判。爰審酌被告犯罪動機、目的、手段、所得之利益及犯罪後態度等一
    切情狀，量處如主文第二項所示之刑，並諭知易科罰金之折算標準。又扣案之賭
    博性電動機具四台、及賭資二千元，分別為當場賭博之器具與財物，應依刑法第
    二百六十六條第二項之規定宣告沒收。
據上論斷，應依刑事訴訟法第三百六十九條第一項前段、第三百六十四條、第二百九
十九條第一項前段、第四百五十二條、第三百條，刑法第二十八條、第二百六十七條
、第二百六十六條第二項、第四十一條，罰金罰鍰提高標準條例第一條前段、第二條
，判決如主文。
本案經檢察官楊治宇到庭執行職務。
中    華    民    國      八十九      年      五      月      卅        日
                                  臺灣高等法院臺南分院刑事第二庭
          審判長法官  游    明    仁
                                            法官  蘇    重    信
                                            法官  林    永    茂
右正本證明與原本無異。
不得上訴。
                                      法院書記官  蔣    高    舉
中    華    民    國      八十九      年      六      月     一         日
附錄本判決論罪科刑法條：
刑法第二百六十七條：以賭博為常業者，處二年以下有期徒刑，得併科一千元以下罰
                    金。


司法院資訊處製作；財團法人民間司法改革基金會備份。
